# 关于现金流量表中的借款利息

提问人：封明俊 时间：2012-04-19 16:55:59
企业支付借款利息 100 万，其中资本化利息 30 万，记入固定资产，那么这 100 万利息在现金流量表如何填 列呢，是全部记入筹资活动支出呢，还是分别记入经营活动 70 万，投资活动 30 万呢，请教各位大侠了，谢谢！！！

回答人：chenyiwei
全部计入筹资活动大类下的“分配股利、利润和偿付利息所支付的现金”项目，包括费用化利息和资本化利息。

提问人：shidongliu3 时间：2012-04-20 12:51:09
回复 chenyiwei 的帖子
现金流量表附表中的财务费用呢，是否为费用化部分，资本化部分不包括？

回答人：chenyiwei
资本化利息既不影响净利润也不影响经营现金流，所以不作为间接法中的调整项目。